臺灣臺中地方法院刑事判決　　　　　　100年度交易字第437號
公　訴　人　臺灣臺中地方法院檢察署檢察官
被　　　告　陳潮慶
上列被告因公共危險等案件，經檢察官提起公訴（100年度偵字
第5043號），嗣因被告就被訴事實為有罪之陳述，經本院裁定適
用簡式審判程序審理，判決如下：
    主      文
陳潮慶服用酒類，不能安全駕駛動力交通工具而駕駛，處有期徒
刑月，如易科罰金，以新臺幣壹仟元折算壹日；又因過失傷害
人，處有期徒刑月，如易科罰金，以新臺幣壹仟元折算壹日。
應執行有期徒刑伍月，如易科罰金，以新臺幣壹仟元折算壹日。
    事實及理由
壹、犯罪事實：
一、陳潮慶於民國（下同）100年1月20日中午12時至下午3時許
    ，在臺中市○○區○○路飲用酒類後，已達不能安全駕駛動
    力交通工具之程度，猶於飲畢後，隨即駕駛車牌號碼HE-006
    1號自用小客車上路行駛，欲返回其位在臺中市○○區○○
    路17巷13號之住處。嗣於同日下午3時50分許，行經臺中市
    ○○區○○路2段接近渭水路口，因酒後無法安全操控車輛
    ，不慎撞及同向前方由廖銘富所駕駛之車牌號碼3U-5305號
    自用小客車，致廖銘富擦撞梁炳煌所有，停放在該處路旁之
    車牌號碼5259-KY號自用小客車，廖銘富因此受有右小腿擦
    傷合併挫傷、胸壁挫傷及腦震盪等傷害。經警獲報前往處理
    ，於同日下午5時9分許，在臺中市大甲光田綜合醫院測得陳
    潮慶呼氣所含之酒精濃度達每公升0.95毫克，始查悉上情。
二、案經廖銘富訴由臺中市政府警察局大甲分局報告臺灣臺中地
    方法院檢察署檢察官偵查起訴。
貳、認定犯罪事實所憑證據及理由：
一、程序事項：
（一）按除簡式審判程序、簡易程序及第376條第1款、第2款所
      列之罪之案件外，第一審應行合議審判，刑事訴訟法第28
      4條之1定有明文。本件被告所犯刑法第185條之3及第284
      條第1項之罪，均屬刑事訴訟法第376條第1款所列之罪之
      案件，依上開條文規定，第一審自毋庸行合議審判，先予
      敘明。
（二）被告所犯刑法第185條之3及第284條第1項之罪，係死刑、
      無期徒刑、最輕本刑為3年以上有期徒刑以外之罪，其於
      審理程序就前揭被訴事實為有罪之陳述，經告知簡式審判
      程序之旨，並聽取其與公訴人之意見後，本院裁定進行簡
      式審判程序，是本件之證據調查，依刑事訴訟法第273條
      之2規定，不受同法第159條第1項、第161條之2、第161
      條之3、第163條之1及第164條至第170條規定之限制，合
      先敘明。
二、上開犯罪事實，被告於警、偵訊及本院審理時供承甚明，核
    與告訴人廖銘富於警、偵訊時之指訴情節大致相符，並有道
    路交通事故當事人酒精測定紀錄表1份（見警卷第19頁）、
    刑法第185條之3案件觀察紀錄表1份（見警卷第17頁）、臺
    中市警局（現改制為臺中市政府警察局）舉發違反道路交通
    管理事件通知單1紙（見警卷第20頁）、臺中市○○○○○
    道路交通事故現場圖、道路交通事故調查報告表(一)、(二)各1
    份（見警卷第9─11頁）、現場照片10張（見警卷第12─16
    頁）、臺中市○○○○○道路交通事故初步分析研判表1紙
    （見核退卷第7頁）附卷可參。又告訴人廖銘富確因本件車
    禍事故受有右小腿擦傷合併挫傷、胸壁挫傷及腦震盪等傷害
    亦有光田醫療社團法人光田綜合醫院出具之診斷證明書1紙
    （見警卷第22頁）附卷可稽。
三、按汽車行駛時，駕駛人應注意車前狀況及兩車併行之間隔，
    並隨時採取必要之安全措施，道路交通安全規則第94條第3
    項定有明文。被告本應注意上述規定，而依當時之情形，又
    無不能注意之情事，竟疏未注意，行駛至 臺中市○○區○
    ○路2段接近渭水路口，因酒後無法安全操控車輛，不慎撞
    及同向前方由廖銘富所駕駛之車牌號碼3U-5305號自用小客
    車，致廖銘富擦撞至梁炳煌所有，停放在該處路旁之車牌號
    碼5259-KY號自用小客車，廖銘富因此受有右小腿擦傷合併
    挫傷、胸壁挫傷及腦震盪等傷害，被告上開駕駛行為顯有過
    失，且被告過失駕駛行為與廖銘富受傷之結果間，具有相當
    因果關係。至於被告之呼氣酒精濃度超過每公升0.25毫克，
    違反道路交通安全規則第114條第2款「飲用酒類或其他類似
    物後其吐氣所含酒精濃度超過每公升0.25毫克，不得駕車」
    之規定部分，因已論以酒醉駕車之故意犯，自不論被告違反
    上開規則致造成傷害結果部分，併此敘明。
四、從而，本案事證至為明確，被告上開犯行，堪予認定，應依
    法論科。
、論罪科刑之理由：
一、核被告所為，係犯刑法第185條之3不能安全駕駛動力交通工
    具罪及同法第284條第1項前段之過失傷害罪。
二、被告汽車駕駛人，因酒醉駕車肇事，因而致廖銘富受傷，依
    法應負之過失傷害犯行，應依道路交通管理處罰條例第86
    條第1項規定，加重其刑。
三、被告所犯上開2罪，犯意各別，罪名互殊，應分論併罰之。
四、爰審酌被告酒醉駕車，罔顧用路人行之安全，復未遵守交通
    規則而肇事撞擊廖銘富之車輛，造成廖銘富受有右小腿擦傷
    合併挫傷、胸壁挫傷及腦震盪等傷害，被告酒精濃度達每公
    升0.95毫克，犯後雖多次與告訴人廖銘富洽談賠償事宜，然
    未賠償告訴人廖銘富；被告為國中畢業，智識程度不高，目
    前為鐵工，經濟狀況小康（參警卷第2頁被告教育程、職業
    、家庭經濟欄之記載）等一切情狀，分別量處如主文所示之
    刑，並諭知易科罰金之折算標準，暨定其應執行之刑及諭知
    易科罰金之折算標準。
肆、適用之法律：
    依刑事訴訟法第284條之1、第273條之1第1項、第299條第1
    項前段，道路交通管理處罰條例第86條第1項，刑法第11條
    前段、第185條之3、第284條第1項前段、第41條第1項前段
    、第51條第5款，刑法施行法第1條之1第1項、第2項前段，
    判決如主文。
本案經檢察官張國強到庭執行職務。
中    華    民    國  100    年    6    月    29    日
                  刑事第八庭  法  官  王金洲
以上正本證明與原本無異。
如不服本判決應於收受判決後10日內向本院提出上訴書狀，並應
敘述具體理由；其未敘述上訴理由者，應於上訴期間屆滿後20日
內向本院補提理由書狀(均須按他造當事人之人數附繕本)「切勿
逕送上級法院」。
告訴人或被害人對於判決如有不服具備理由請求檢察官上訴者，
其上訴期間之計算係以檢察官收受判決正本之日期為準。
                              書記官  謝明倫
中    華    民    國  100    年    6    月    29    日
附錄論罪科刑法條：
中華民國刑法第185條之3
服用毒品、麻醉藥品、酒類或其他相類之物，不能安全駕駛動力
交通工具而駕駛者，處1 年以下有期徒刑、拘役或科或併科15
萬元以下罰金。
中華民國刑法第284條
因過失傷害人者，處6 月以下有期徒刑、拘役或5 百元以下罰金
，致重傷者，處1 年以下有期徒刑、拘役或5 百元以下罰金。
從事業務之人，因業務上之過失傷害人者，處1 年以下有期徒刑
、拘役或1 千元以下罰金，致重傷者，處3 年以下有期徒刑、拘
役或2 千元以下罰金。